# 对母公司管理人员股权激励的处理

提问人：02068134 时间：2010-07-14 18:06:38
有一家适用IFRS的H股上市公司采纳了一项购股权计划，该计划授予的承受人中除了该公司的员工之外，还有该公司之母公司的管理层以及fellow subsidiary的管理层（这些管理层并未在该公司任职，据上市公司介绍，因这些管理层也曾为上市公司提供过一些资助，但并未签订正式的服务合同）。想请教大师
<1> 授予这些管理层的认股权如何计量？是否应计入上市公司的费用中？应如何做分录？
<2> 授予这些管理层的认股权应如何进行关联方披露？
非常感谢！！！

回答人：chenyiwei
回复 楼主 02068134 的帖子不清楚交易的具体背景，只能作一些简单的分析。（以下假定属于权益结算的股份支付） 鉴于决定认股权公允价值的是市场条件和非可行权条件，因此，授予这些管理层的认股权，如果在市场条件和非可行权条件方面与授予员工的认股权无区别，则其授予日公允价值应当一致。 根据IFRIC 8（现已并入修订后的IFRS 2），如果股份支付的接受方未提供可辨认的劳务等对价的，则企业应当将认股权的公允价值计入费用处理（有等待期的，在等待期内分摊）。因此，应当计入上市公司的费用中。